---
title: Text Mining. Log-likelihood
author: Arina Astapenkova
output: html_document
editor_options: 
  chunk_output_type: console
  code_folding: show
---

```{r}
library(readxl)
library(tidytext)
library(stopwords)
library(dplyr)
library(ggplot2)
library(wordcloud)
#install.packages("tm")
library(tm)
library(caret)
library(quanteda)
library(stringr)
#library(cleanNLP)
```

########################
### Наши данные: ПостНаука
########################

```{r}
# Загружаем данные
text_df <- read_excel("text_PN_lem.xlsx")

text_df <- text_df[,c(1,3,4,10)]
  
text.female <- text_df %>%
    filter(sex == "Female")
text.male <- text_df %>%
    filter(sex == "Male")

rm(text_df)
```

#############################
### Готовим данные для Female
#############################

```{r}
pn.long_female <- text.female %>%
    unnest_tokens(word, text.lem) %>%
    filter(! word %in% tm::stopwords("ru")) %>%
    filter(! word %in% c("это", "который")) %>%
    filter(! str_detect(word, "[0-9]+"))

pn.dtm_female <- pn.long_female %>%
    dplyr::count(line, word)

names(pn.dtm_female)
```

**Задание:** Почистите данные от лишних (стопслов) и подготовьте данные для Male и запишите ее как "pn.long_male" + создайте матрицу pn.dtm_male.

###########################
### Готовим данные для Male
###########################

```{r}
pn.long_male <- text.male %>%
  unnest_tokens(word, text.lem) %>%
  filter(!word %in% tm::stopwords("ru")) %>%
  filter(!word %in% c("это", "который")) %>%
  filter(!str_detect(word, "[0-9]+"))

pn.dtm_male <- pn.long_male %>%
  dplyr::count(line, word)

names(pn.dtm_male); head(pn.long_male)
```

Соединяем предыдущие талицы в одину базу и 
оставляем слова, которые встречаются либо у 
женщин, либо у мужчин более 10 раз.
Если хотим оставить слова, которые встречаются в 
обоих базах более 10 раз, заменяем "|" на "&"

```{r}
sex.lemmas.or <- bind_rows(pn.long_female, pn.long_male) %>%
    count(word, sex) %>%
    tidyr::spread(sex, n, fill = 0) %>%
    filter(Female > 10 | Male > 10)

sex.lemmas.and <- bind_rows(pn.long_female, pn.long_male) %>%
    count(word, sex) %>%
    tidyr::spread(sex, n, fill = 0) %>%
    filter(Female > 10 & Male > 10)
```

**Задание:** Выберите схему фильтрации и присвойте результат "sex.lemmas".
```{r}
# выбрала схему фильтрации sex.lemmas.and 
sex.lemmas <- sex.lemmas.and
```
#########################
# Посмотрим на распределение слов между мужчинами и женщинами
#########################

```{r}
library(scales)

ggplot(sex.lemmas, aes(Female, Male)) +
  geom_jitter(alpha = 0.1, size = 2.5, width = 0.25, height = 0.25) +
  geom_text(aes(label = word), check_overlap = TRUE, vjust = 1.5) +
  geom_abline(color = "red")
# график показывает, что мужчины склонны больше к технической лексике, а женщины к социально-гуманитарной.
```

**Вопрос:** Подумайте, как построить более читабельный график?

```{r}
r <- sum(sex.lemmas$Male, na.rm = TRUE) / sum(sex.lemmas$Female, na.rm = TRUE)

ggplot(sex.lemmas, aes(Female, Male)) +
  geom_jitter(alpha = 0.1, size = 2.5, width = 0.25, height = 0.25) +
  geom_text(
    data = subset(sex.lemmas, Female + Male >= 200),
    aes(label = word),
    check_overlap = TRUE, vjust = 1.2, size = 3
  ) +
  geom_abline(slope = r, intercept = 0, color = "yellow") +
  scale_x_log10() +
  scale_y_log10() +
  labs(
    x = "Female", y = "Male",
    title = "Частоты лемм: Female vs Male"
  ) +
  theme_minimal(base_size = 12)
```

# Log-likelihood (G^2)

```{r}
### Создаем функцию для рассчета логарифмической вероятности (log-likelihood: G-squared)

g2 = function(a, b) {
  c = sum(a)
  d = sum(b)
  E1 = c * ((a + b) / (c + d))
  E2 = d * ((a + b) / (c + d))
  return(2*((a*log(a/E1+1e-7)) + (b*log(b/E2+1e-7))))
}
```

###########################################################
# Давайте разберемся с формулой и разберем пример на доске!
###########################################################


Теперь мы можем вычислить log-likelihood для каждого слова

```{r}
sex.g2 <- sex.lemmas %>% 
    mutate(g2=g2(Female, Male)) %>%
    arrange(desc(g2)) %>%
    mutate(g2 = round(g2, 2))
```

#########################
## Effect size. Log Ratio
#########################

Дополним наши расчеты вероятности правдоподобия размером эффекта. 
Это позволит количественно определить, насколько велика разница в
относительной частотности слов.

Мы будем использовать самую простую меру размера эффекта: Log odds ratio (Отношение шансов)
Смотрите детали тут: [Text mining with R book](https://www.tidytextmining.com/twitter.html#comparing-word-usage)).


```{r}
# Создаем функцию расчета Log odds ratio

logratio <- function(a, b) {
    return(log2((a/sum(a)/(b/sum(b)))))
}
```

```{r}
# Рассчитываем Log Ratio

sex.lr <- sex.g2 %>%
  mutate(
    logratio = logratio(Female, Male),
    p = 1 - pchisq(g2, df = 1),
    p_adj = p.adjust(p, method = "BH")
  )
proper_names <- c("наталья","елена","татьяна","светлана","алексей","сергей","михаил") #убираем имена, чтобы работать именно со словами
sex.lr <- sex.lr %>% filter(!word %in% proper_names)
```

###########################################
# Слова, используемые мужчинами и женщинами
###########################################

```{r}
sex.lr %>%
    arrange(abs(logratio))
```

# Наиболее типичные (значимые) слова для мужчин и женщин

```{r}
sex.lr %>%
    filter(Female > 0 & Male > 0) %>%
    group_by(logratio < 0) %>%
    top_n(15, abs(logratio)) %>%
    ungroup()
```

### Нарисуем график:

```{r}
sex.lr %>%
  filter(Female > 0 & Male > 0) %>%
  group_by(logratio < 0) %>%
  top_n(15, abs(logratio)) %>%
  ungroup() %>%
  mutate(word = reorder(word, logratio)) %>%
  ggplot(aes(word, logratio, fill = logratio > 0)) +
  geom_col(show.legend = TRUE) +     
  coord_flip() +
  ylab("log odds ratio") +
  scale_fill_manual(
    values = c("FALSE" = "#6A5ACD",   
               "TRUE"  = "#BC8F8F"), 
    labels = c("FALSE" = "Male", "TRUE" = "Female"),
    name = NULL
  )

```

**Задание:** Посмотрите, в каком контексте употребляются значимые слова, проинтерпретируйте некоторые результаты (напишите текстом).

```{r}
get_snippets <- function(df, lemma, n = 8, pad = 45) {
  rx <- regex(paste0("(.{0,", pad, "})\\b", lemma, "\\b(.{0,", pad, "})"), ignore_case = TRUE)
  df %>%
    filter(str_detect(text.lem, rx)) %>%
    transmute(snippet = str_replace_all(str_extract(text.lem, rx),
                                        "\\s+", " ")) %>%
    distinct() %>%
    head(n)
}
get_snippets

# примеры
get_snippets(text.male,   "наука")
get_snippets(text.female, "город")

```
Вывод 

По контекстам видно, что у мужчин лемма «наука» чаще появляется в шаблонных представлениях экспертов. То есть мужской корпус заметно смещён к научно-популярной подаче с акцентом на дисциплины и статусы спикеров.
У женщин лемма «город» тянет корпус в сторону урбанистики и соц-тем: речь про европейские города, «вечный город», QR-коды на зданиях, карьерные траектории в крупных городах, архивы и классификации поселений. Это выглядит как устойчивый сдвиг к повестке городской среды, инфраструктуры и общества.

```{r}
get_snippets(text.female, "агломерация")
get_snippets(text.female, "загрязнение")
```
По контекстам видно, что в женском корпусе леммы «агломерация» и «загрязнение» употребляются в сугубо городско-экологической повестке. «Агломерация» появляется в вопросах формирования и развития современных городских агломераций, их перспектив и влияния на темп жизни («формирование современной городской агломерации?», «будущее страны в развитии агломераций…», «возникают агломерации, меняется темп жизни»). «Загрязнение» связывается с промышленностью и городским воздухом, факторами загрязнения и экологией городов («какие факторы влияют на загрязнение воздуха?», «предприятия и экология города», «виды загрязнения и способы устранения»).

```{r}
get_snippets(text.male, "физика")
get_snippets(text.male, "полимер")
```
По контекстам видно, что «мужские» леммы связаны с естественными науками. Так, «физика» употребляется в темах элементарных частиц, квантовой физики и электроники, а «полимер» в материалведении и нанонауках («структура полимера», «наночастица/нанотрубка», «дизайн материалов»), местами заходя в биологический контекст (биополимеры).
